【裁判字號】    89,交易,44
【裁判日期】    891229
【裁判案由】    過失傷害
【裁判全文】
臺灣臺東地方法院刑事判決                          八十九年度交易字第四四號
    公  訴  人  臺灣臺東地方法院檢察署檢察官
    被      告  乙○○
右列被告因過失傷害案件，經檢察官提起公訴（八十九年度偵字第六七Ｏ號），本院
判決如左：
    主  文
乙○○從事業務之人，因業務上之過失傷害人，處有期徒刑貳月，如易科罰金以參佰
元折算壹日。
    事  實
一、乙○○以駕駛Ｐ六─七九九號計程車載客為業，其於民國（下同）八十九年一月
    十日上午十一時五十分許，駕該車載客陳金葉自臺東縣成功鎮往花蓮縣靜浦村方
    向行駛，途經臺十一線公路之臺東縣長濱鄉○○村○○鄰○○○號○路段時，應
    注意能注意而疏未注意車速限制，竟以時速八十公里以上之速度疾馳，致目睹前
    方對向車道，由甲○○所騎ＰＵＳ－四八八號機車，已越過中心線正左轉時，無
    法及時將車煞停，遂在臺十一線北向快車道上，計程車左前方猛撞該機車前輪處
    ，致甲○○人車倒地，造成左側脛骨骨折、臉部撕裂傷、四肢多處擦傷等傷害。
二、案經甲○○訴由臺東縣警察局成分局報請臺灣臺東地方法院檢察署檢察官偵查起
    訴。
    理  由
一、前開車禍發生之經過，迭據告訴人甲○○指述綦詳，訊據乙○○雖坦承於前揭時
    地駕駛計程車載客途中，撞傷由對向車道正左轉之告訴人等情不諱，惟否認有過
    失，辯稱：告訴人突然逆向左轉，伊當時時速七、八十公里，閃避不及始撞上機
    車車頭云云。經查：
  (一)依臺東縣警察局成功分局偵查卷第九頁附之道路交通事故調查報告表之現場圖及
    現場照片三幀所示，被告計程車在現場留有四十五公尺之煞車痕，依卷附「汽車
    煞車距離、行車速度及道路摩擦係數對照表」換算之，其車速係在八十公里以上
    無疑。
  (二)依現場處理警員蘇光福、謝萬和在前開事故現場所標示之二車撞擊點，係在近中
    心線之往花蓮北向之快車道上，又據證人陳金葉即計程車乘客證稱：「當時計程
    車到發生地時，我跟司機（乙○○）都有看到對方騎機車從北往南行駛，突然往
    左邊北上車道道騎，當時司機將車往右邊行駛並煞車，但是，還是撞到計程車左
    前車頭。」（見警訊偵查卷第四頁）並有現場計程車及機車毀損照片三幀（參警
    訊偵查卷第十頁背面）可資佐證，足見當時告訴人甲○○所騎ＰＵＳ－四八八號
    機車，已越過中心線正左轉時，適被告之計程車疾馳而至，始在臺十一線北向快
    車道上，其計程車左前方猛撞該機車前輪處無訛。
  (三)至告訴人跨越中心分向限制線而違規迴轉，並且未注意對向來車讓其先行，及無
    照駕車、未配戴安全帽等，雖係違反道路交通安全規則第一百零六條第二、五款
    、第八十八條第五款等規定。惟告訴人之此項疏失應無解於被告肇致本件碰撞之
    責任，蓋依上開證人陳金葉所證述及被告所供，被告於四百多公尺處即發現告訴
    人之機車，而按汽車之行車速度，依標誌之規定，在市區道路，時速不得超過四
    十公里，在郊外道路時速不得超過六十公里，為道路交通安全規則第九十三條第
    一項第一款所明文，苟被告當時依此規定行車，應可於目睹告訴人機車左轉時，
    及時減速將車煞停而不致發生本件碰撞之不幸，而台灣省花東區車輛行車事故鑑
    定委員會亦同此見解（詳參八十九年十一月三十日花鑑字第八九Ｏ四六九號函）
    。
  (四)告訴人被撞受傷，致左側脛骨骨折、臉部撕裂傷四多處擦傷等傷害，且骨折癒合
    順利則於壹年後拔除骨板手術，是尚非屬重傷害，有臺灣基督教門諾會醫院診斷
    證明書在卷可憑。
  綜右查證，被告有應注意能注意而疏未注意遵行道路交通安全規則第九十三條第一
  項第一款之規定，肇致本件車禍，造成告訴人受傷之過失，至堪認定。
二、被告所為係犯刑法第二百八十四條第二項前段之業務過失致傷罪，爰審酌被告犯
    行及所生危害尚屬輕微，並衡諸被告過失情節尚較告訴人為輕，惟仍未與告訴人
    達成和解等一切情狀，量處如主文所示之刑，並諭知易科罰金之折算標準。
據上論斷，應依刑事訴訟法第二百九十九條第一項前段、第二條，刑法第二百八十四
條第二項前段、第四十一條，罰金罰鍰提高標準條例第一條前段、第二條，判決如主
文。
本案經檢察官鄭銘謙到庭執行職務。
中    華    民    國      八十九    年      十二      月      二十九    日
                                臺灣臺東地方法院刑事庭
                                    法  官  廖  建  彥
右正本證明與原本無異。
如不服本判決，應於判決送達後十日內向本院提出上訴狀。（須附繕本）
「切勿逕送上級法院」
                                    書記官  陳  美  鄉
中    華    民    國      八十九    年      十二      月      三十      日
附記：
刑法第二百八十四條第二項前段：
從事業務之人，因業務上之過失傷害人者，處一年以下有期徒刑、拘役或一千元以下
罰金。致重傷者，處三年以下有期徒刑、拘役或二千元以下罰金。


司法院資訊處製作；財團法人民間司法改革基金會備份。
